【裁判字號】    92,訴,1250
【裁判日期】    921020
【裁判案由】    搶奪等
【裁判全文】
臺灣臺北地方法院刑事判決                        九十二年度訴字第一二五０號
    公  訴  人  臺灣臺北地方法院檢察署檢察官
    被      告  辛○○  男  三.
                        （另案於台灣台北監獄執行中）
                卯○○  男  三.
                        （另案於台灣台東岩灣監獄執行中）
                子○○  男  三.
                        （另案於台灣台北戒治所戒治中）
                辰○○  男  三.
                        （另案於台灣台北戒治所戒治中）
                巳○○  男  三.
                        （另案於台灣台北戒治所戒治中）
右列被告等因搶奪等案件，經檢察官提起公訴（九十一年度偵字第一八五０八、一九
二八六、二二００三號、九十二年度偵字第三五０八、八四九七、九一四三、九一五
四、一一五六一、一二五五七、一二六四四、一三七四六、一三七四七、一四四六九
、一四六七五），及移送併案審理（九十二年度偵字第一五０三０、一五四四０、一
七四六四號、台灣板橋地方法院檢察署九十二年度偵字第一七五二四號），由受命法
官獨任進行簡式審判程序，本院判決如左：
    主  文
辛○○共同連續意圖為自己不法之所有，而搶奪他人之動產，處有期徒刑壹年陸月。
又竊盜，處拘役拾日，如易科罰金，以佰元折算壹日。
卯○○連續意圖為自己不法之所有，而搶奪他人之動產，累犯，處有期徒刑壹年。
子○○連續意圖為自己不法之所有，結夥三人以上，搶奪他人之動產，累犯，處有期
徒刑年陸月。扣案之鑰匙壹支沒收。
辰○○、巳○○連續意圖為自己不法之所有，結夥三人以上，搶奪他人之動產，累犯
，辰○○處有期徒刑年，巳○○處有期徒刑貳年。
    事  實
一、辛○○曾因搶奪案件，經台灣板橋地方法院判處有期徒刑一年二月確定，於民國
    九十二年四月一日入監服刑，刑期至九十三年一月二十八日完畢（不構成累犯）
    。卯○○曾因過失傷害案件，經臺灣高等法院判處有期徒刑四月確定，於八十九
    年三月十五日易科罰金執行完畢。子○○曾犯誣告罪，經本院判處有期徒刑四月
    確定，於八十九年七月二日執行完畢；又因偽造文書、搶奪等案件，經本院分別
    判處有期徒刑十月及一年四月確定，應執行有期徒刑二年，並於九十一年五月二
    十九日執行完畢。辰○○曾二度因違反毒品危害防制條例案件，分別經本院判處
    有期徒刑七月及八月確定，嗣合併定應執行刑為有期徒刑一年三月，於九十年十
    一月十六日縮短刑期假釋出獄，至九十年十二月十三日假釋未經撤銷視為已執行
    完畢。曾詳誌則前因違反麻醉藥品管理條例案件，經本院判處有期徒刑五月確定
    ，於八十七年七月十六日執行完畢；又因搶奪案件，經臺灣板橋地方法院判處有
    期徒刑一年四月確定，再因違反毒品危害防制條例案件，經本院判處有期徒刑一
    年二月、六月確定，嗣合併定應執行刑為有期徒刑二年八月，於九十二年二月十
    六日執行完畢。
二、辛○○意圖為自己不法之所有，於九十一年八月三日二十時四十分許，在台北縣
    新店市○○路○段二四０號前，見乙○○所有停放在該處之車牌號碼ＡＸＡ－五
    七七號重型機車之鎖頭鬆脫，上插有類似鑰匙之物，認有機可趁，而竊取前開機
    車供己代步之用。
三、子○○或單獨或與辰○○共同基於意圖為自己不法所有之概括犯意，先由子○○
    及辰○○於九十二年三月二十三日十六時許，在台北縣新店市○○路○段一六一
    號前，共同竊取壬○○所有停放在該處之車牌號碼ＢＡＵ－九一五號重型機車；
    再由子○○於九十二年五月二十日十四時許，在台北縣三重市○○○路六號前，
    單獨以自備之鑰匙竊取丁○○所有停放在該處之車牌號碼ＤＱＳ－八四九號輕型
    機車；得手後，因辛○○、卯○○、子○○、巳○○、辰○○五人苦於無錢購買
    毒品施用，乃單獨或共同基於意圖為自己不法所有之概括犯意聯絡，以一人或二
    人或結夥三人，連續騎乘借得或上開竊得之機車，且為防止遭搶之人指認，均配
    戴全罩或半罩式安全帽，趁女子騎乘腳踏車或行走於馬路上不及防備之際，連續
    搶奪女子手提或置放於腳踏車置物籃之皮包，其搶奪之時間、地點、行搶之人、
    搶奪手法、被害女子、搶得財物等均如附表所示。得手後，現金部分或向姓名年
    榮意圖為自己不法所有，持附表編號五搶得之現金卡一張，於九十二年三月五日
    ，在台北市○○區○○街九五號之十二陽信商業銀行編號00000000號提
    款機，接續八次以冒用丙○○密碼之不正方法，自前開自動提款機取得現金十五
    萬元，用以購買毒品施用。
四、案經臺北市政府警察局中正第二分局、文山第二分局、臺北縣警察局、臺北縣警
    察局新店分局報請台灣台北地方法院檢察署檢察官偵查起訴及移送併案審理，及
    台北縣警察局三重分局報請台灣板橋地方法院檢察署檢察官移送併案審理。
    理  由
一、右揭事實，均據被告辛○○、子○○、卯○○、巳○○、辰○○於偵查中及本院
    訊問時自白不諱，核與被害人甲○○、未○○、酉○○、丑○○、丙○○、沈仟
    儀、己○○、天○○、癸○○、寅○○、乙○○、戌○○○、亥○○、戊○○○
    、申○○○、庚○○、午○○、壬○○、乙○○、丁○○之指訴情節及證人魏正
    明、林培賢之證述情節相符，復有起獲贓物之贓物清冊、取贓照片、贓物認領保
    管收據、監視錄影翻拍照片等可資佐證，本件事證明確，被告等之犯行均堪認定
    ，應依法論科。
二、核被告辛○○、子○○、辰○○前述竊取機車之行為，均係犯刑法第三百二十條
    第一項之普通竊盜罪。被告辛○○如附表編號一、八所示之行為，被告卯○○如
    附表編號二、三所示之行為，被告子○○如附表編號一、四至七、九至十三、十
    五、十六所示之行為，被告辰○○如附表編號四至十二、十五、十六所示之行為
    ，均係犯刑法第三百二十五條第一項之普通搶奪罪。被告子○○、辰○○、巳○○如附表編號七、十所示之行為，係犯刑法第三百二十六條第一項、第三百二十
    一條第一項第四款之加重搶奪罪。被告子○○如附表編號十四所示之行為，雖已
    著手搶奪行為之實施，惟未生搶得他人財物之結果，其犯罪尚屬未遂，而係犯刑
    法第三百二十五條第三項、第一項之搶奪未遂罪。又被告辰○○前揭持搶得之現
    金卡領取現金之行為，係犯刑法第三百三十九條之二之由自動付款設備取得他人
    之物罪；被告辰○○先後八次持被害人丙○○之現金卡提領現金之行為，係基於
    同一由自動付款設備取得他人之物犯意下之接續行為，僅侵害一個法益，只論以
    一罪。被告辛○○與被告子○○間、被告辛○○與被告辰○○間、被告子○○與
    被告辰○○間、被告子○○與被告辰○○、巳○○間，就上開搶奪犯行，而被告
    子○○與被告辰○○間就竊盜車牌號碼ＢＡＵ－九一五號重型機車之犯行，分別
    互有犯意聯絡及行為分擔，為共同正犯。又被告辛○○、卯○○先後二次搶奪犯
    行、被告子○○先後多次加重搶奪、普通搶奪、搶奪未遂之犯行、被告辰○○先
    後多次加重搶奪、普通搶奪之犯行、被告巳○○先後二次加重搶奪犯行，及被告
    子○○先後二次竊盜犯行，均時間緊接，方法相同，觸犯構成要件相同之罪，顯
    係基於概括犯意為之，其中搶奪部分雖有既未遂、普通及加重搶奪之分，仍為連
    續犯，依刑法第五十六條規定，各應以一罪論，即被告辛○○、卯○○均論一普
    通搶奪罪、被告子○○論一加重搶奪罪及一普通竊盜罪、被告辰○○、巳○○均
    論一加重搶奪罪，並均加重其刑。被告子○○所犯加重搶奪罪與普通竊盜罪二罪
    之間，被告辰○○所犯加重搶奪罪、普通竊盜罪及由自動付款設備取得他人之物
    罪三罪之間，有方法結果之牽連關係，依刑法第五十五條之規定，被告子○○、
    辰○○均應從較重之加重搶奪罪處斷。另被告辛○○在偵查中供陳：竊取車牌號
    碼ＡＸＡ－五七七號機車之用途係為代步，未騎用該車犯案等語（九十一年度偵
    字第一八五０八號卷五二至五三頁參照），是被告辛○○所犯搶奪與竊盜二罪，
    犯意各別，罪名不同，應分論併罰之，公訴人認彼二罪間有方法結果之牽連關係
    ，尚有未洽。被告子○○竊盜車牌號碼ＤＱＳ－八四九號輕型機車部分、如附表
    編號十二至十六所示之搶奪部分，及被告辰○○持被害人丙○○之現金卡由自動
    提款機領取現金之部分、如附表編號十二、十五、十六所示之搶奪部分，雖均未
    據公訴人起訴，然該等部分事實與公訴人起訴之犯罪事實既具有牽連犯或連續犯
    之裁判上一罪關係，應為起訴效力所及，本院自應併予審判，附此敘明。被告卯
    ○○曾因過失傷害案件，經臺灣高等法院判處有期徒刑四月確定，於八十九年三
    月十五日易科罰金執行完畢；被告子○○曾犯誣告罪，經本院判處有期徒刑四月
    確定，於八十九年七月二日執行完畢，又因偽造文書、搶奪等案件，經本院分別
    判處有期徒刑十月及一年四月確定，應執行有期徒刑二年，並於九十一年五月二
    十九日執行完畢；被告辰○○曾二度因違反毒品危害防制條例案件，分別經本院
    判處有期徒刑七月及八月確定，嗣合併定應執行刑為有期徒刑一年三月，於九十
    年十一月十六日縮短刑期假釋出獄，至九十年十二月十三日假釋未經撤銷視為已
    執行完畢；被告曾詳誌則前因違反麻醉藥品管理條例案件，經本院判處有期徒刑
    五月確定，於八十七年七月十六日執行完畢；又因搶奪案件，經臺灣板橋地方法
    院判處有期徒刑一年四月確定，再因違反毒品危害防制條例案件，經本院判處有
    期徒刑一年二月、六月確定，嗣合併定應執行刑為有期徒刑二年八月，於九十二
    年二月十六日執行完畢，此有台灣高等法院被告全國前案紀錄表在卷可按，其前
    受有期徒刑執行完畢，於五年內再犯本件最重本刑為有期徒刑以上之罪，為累犯
    ，均應依刑法第四十七條之規定遞加重其刑。爰審酌被告等犯罪後坦承犯行，態
    度良好，未傷害被害人身體，惟造成被害人恐懼，被告辛○○、子○○、巳○○
    均曾有前述之搶奪前科，仍再為本件多次搶奪犯行，未知悛改，被告子○○、辰
    ○○之搶奪犯行多達十餘次，被告辛○○、卯○○、巳○○則各為二次，及其等
    犯罪之動機、手段、所得財物等一切情狀，分別量處如主文所示之刑，以示懲儆
    ；被告辛○○處拘役部分並諭知易科罰金之折算標準，並定其應執行之刑。扣案
    之鑰匙一把（九十二年度藍保管字第二一一六號），為被告子○○所有供單獨竊
    盜車牌號碼ＤＱＳ－八四九號輕型機車所用之物，應依刑法第三十八條第二款宣
    告沒收。
三、併辦意旨（九十二年度偵字第三號）另以：被告辰○○、巳○○夥同曾國慶共同
    基於意圖為自己不法所有之犯意聯絡，於九十一年九月二十九日十五時三十分許
    ，由曾國慶騎乘一部機車偕同巳○○騎乘另一部機車搭載辰○○同往臺北縣新店
    市○○街三十一號「晃盛電器工程公司」（下稱晃盛公司）圍牆附近，由辰○○
    登上該處土坡著手竊取屬晃盛公司所有而置放該處之電纜線二捲，交與在土坡下
    接應之巳○○，另曾國慶則在路旁把風，於辰○○得手後將上揭電纜線交與巳○○之際，適晃盛公司負責人傅清權駕車搭載員工陳敏蓉行經該處當場發覺，旋曾
    國慶駕駛機車搭載辰○○、巳○○迅速逃逸，並在途中將所竊得之電纜線二捲丟
    棄於臺北縣新店市○○街墓園附近草叢中（後經陳敏蓉尋獲取回），此部分被告
    辰○○、巳○○之竊盜犯行與前揭起訴部分有裁判上一罪之關係，請予合併審理
    云云。但查，前揭被告辰○○、巳○○涉嫌竊盜電纜線之犯行，與被告辰○○於
    本件被起訴為搶奪路人而竊盜機車之犯行，動機不同，犯意各別，難認有連續犯
    之裁判上一罪關係，而被告巳○○於本件更未被起訴涉有竊盜罪嫌，是本院自無
    從併予審理，應退由檢察官另為適法之處置，併此敘明。
據上論斷，應依刑事訴訟法第二百九十九條第一項前段，刑法第二十八條、第五十六
條、第三百二十六條第一項、第三百二十一條第一項第四款、第三百二十五條第一項
、第三項、第三百二十條第一項、第三百三十九條之二、第五十五條、第四十七條、
第四十一條第一項前段、第三十八條第一項第二款，罰金罰鍰提高標準條例第一條前
段、第二條，判決如主文。
本案經檢察官楊朝森到庭執行職務
中      華      民      國    九十二    年      十      月     二十     日
                                      臺灣臺北地方法院刑事第三庭
                                          法  官 歐陽漢菁
右正本證明與原本無異。
如不服本判決，應於判決送達後十日內，向本院提出上訴狀。
                                          書記官 沈 芳 君
中      華      民      國    九十二    年      十      月    二十一    日
附錄本案論罪科刑法條全文
中華民國刑法第三百二十條
意圖為自己或第三人不法之所有，而竊取他人之動產者，為竊盜罪，處五
年以下有期徒刑、拘役或五百元以下罰金。
意圖為自己或第三人不法之利益，而竊佔他人之不動產者，依前項之規定
處斷。
前二項之未遂犯罰之。
中華民國刑法第三百二十五條
意圖為自己或第三人不法之所有，而搶奪他人之動產者，處六月以上五年
以下有期徒刑。
因而致人於死者，處無期徒刑或七年以上有期徒刑，致重傷者，處三年以
上十年以下有期徒刑。
第一項之未遂犯罰之。
中華民國刑法第三百二十六條
犯前條第一項之罪，而有第三百二十一條第一項各款情形之一者，處一年
以上七年以下有期徒刑。
前項之未遂犯罰之。
中華民國刑法第三百三十九條之二
意圖為自己或第三人不法之所有，以不正方法由自動付款設備取得他人之
物者，處三年以下有期徒刑、拘役或一萬元以下罰金。
以前項方法得財產上不法之利益或使第三人得之者，亦同。
附表：
┌──┬─────┬────────┬────────┬────────┐
│編號│ 犯罪時間 │ 行為人、地點   │    犯罪手法    │被害人及搶得財物│
├──┼─────┼────────┼────────┼────────┤
│一  │九十一年七│子○○          │辛○○騎乘車牌號│甲○○之皮包一只│
│    │月三十一日│辛○○          │碼ＰＶＩ三六八號│，內有現金新台幣│
│    │十三時十五│台北縣中和市復興│重型機車搭載許立│（下同）二千二百│
│    │分許      │路三二七巷口    │二，由子○○下手│元、信用卡三張、│
│    │          │                │行搶            │金融卡一張、身分│
│    │          │                │                │證一張、行動電話│
│    │          │                │                │一具            │
├──┼─────┼────────┼────────┼────────┤
│二  │九十一年八│卯○○          │卯○○單獨騎乘綽│未○○之皮包一只│
│    │月三日十八│台北縣新店市安民│號「阿寬」友人之│，內有相機一台、│
│    │時二十分許│街一二一巷口    │不詳車號重型機車│身分證、健保卡、│
│    │          │                │行搶            │金融卡各一張、存│
│    │          │                │                │褶一本、行動電話│
│    │          │                │                │一具、現金二千元│
├──┼─────┼────────┼────────┼────────┤
│三  │九十一年八│卯○○          │卯○○單獨騎乘綽│酉○○之皮包一只│
│    │月五日十九│台北縣新店市安德│號「阿寬」友人之│，內有身分證一張│
│    │時三十分許│街六十巷口      │不詳車號重型機車│、印章一枚、金融│
│    │          │                │行搶            │卡二張、現金一萬│
│    │          │                │                │五千元、行動電話│
│    │          │                │                │一具            │
├──┼─────┼────────┼────────┼────────┤
│四  │九十二年二│子○○          │辰○○騎乘車牌號│丑○○之皮包一只│
│    │月六日十九│辰○○          │碼ＡＱＢ一九三號│，內有現金三千八│
│    │時十分許  │台北縣新店市寶安│重型機車後座搭載│百元、身分證、捷│
│    │          │街八十二巷口    │子○○，由子○○│運儲值卡、公司磁│
│    │          │                │下手行搶，車牌號│卡各一張、存摺一│
│    │          │                │碼並以毛巾遮蓋  │本              │
├──┼─────┼────────┼────────┼────────┤
│五  │九十二年三│子○○          │辰○○騎乘不詳車│丙○○之皮包一只│
│    │月五日十六│辰○○          │牌號碼之重型機車│，內有現金七千元│
│    │時五十分許│台北市文山區仙岩│後座搭載子○○，│、提款卡及信用卡│
│    │          │路十六巷二十六弄│由子○○下手行搶│各三張、現金卡一│
│    │          │三號前          │，車牌號碼並以毛│張、身分證及駕照│
│    │          │                │巾遮蓋          │各一張、行動電話│
│    │          │                │                │一具            │
├──┼─────┼────────┼────────┼────────┤
│六  │九十二年三│子○○          │辰○○騎乘竊取郝│沈仟儀之皮包一只│
│    │月十九日十│辰○○          │名哲所有車牌號碼│，內有現金二千元│
│    │四時四十五│台北縣中和市景新│ＢＡＵ九一五號重│、行動電話一具、│
│    │分許      │街與忠孝路口    │型機車，後座搭戴│存摺一本及個人證│
│    │          │                │子○○，由子○○│件              │
│    │          │                │下手行搶        │                │
├──┼─────┼────────┼────────┼────────┤
│七  │九十二年三│子○○          │由巳○○騎乘車牌│己○○之皮包一只│
│    │月二十二日│辰○○          │號碼ＡＦＪ五五九│，內有身分證、駕│
│    │十三時二十│巳○○          │號重型機車前導尋│照、行照、健保卡│
│    │五分許    │台北市文山區樟新│找搶奪目標，再由│各一張、信用卡四│
│    │          │街十五巷九號前  │辰○○騎乘ＢＡＵ│張、金融卡四張、│
│    │          │                │九一五號重型機車│行動電話一具、現│
│    │          │                │後座搭戴子○○，│金三百元        │
│    │          │                │由子○○下手行搶│                │
├──┼─────┼────────┼────────┼────────┤
│八  │九十二年三│辛○○          │由辰○○騎乘不詳│天○○（起訴書誤│
│    │月二十三日│辰○○          │車牌重型機車後座│為戴玟芳）之皮包│
│    │七時三十分│台北縣新店市北新│搭戴辛○○，由徐│一只，後經路人林│
│    │許        │路一段碧潭捷運總│志豪下手行搶得手│培賢見義勇為取回│
│    │          │站旁            │                │                │
├──┼─────┼────────┼────────┼────────┤
│九  │九十二年四│子○○          │辰○○騎乘竊得之│癸○○之皮包一只│
│    │月二日十八│辰○○          │車牌號碼ＢＡＵ九│，內有現金七百元│
│    │時十分許  │台北縣永和市秀朗│一五號重型機車後│、身分證及健保卡│
│    │          │路二段九十八號前│座搭戴子○○，由│各一張、金融卡一│
│    │          │                │子○○下手行搶  │張、信用卡四張、│
│    │          │                │                │行動電話一具    │
├──┼─────┼────────┼────────┼────────┤
│十  │九十二年四│子○○          │由巳○○騎乘車牌│寅○○之皮包一只│
│    │月十三日十│辰○○          │號碼ＡＦＪ五五九│，內有信用卡二張│
│    │七時五分許│巳○○          │號重型機車前導尋│、身分證及健保卡│
│    │          │台北市文山區一壽│找搶奪目標，再由│各一張、現金一萬│
│    │          │街二十巷樟新活動│辰○○騎乘ＢＡＵ│五千元、鑰匙一串│
│    │          │中心旁          │九一五號重型機車│                │
│    │          │                │後座搭戴子○○，│                │
│    │          │                │由子○○下手行搶│                │
├──┼─────┼────────┼────────┼────────┤
│十一│九十二年四│子○○          │辰○○騎乘竊得之│戌○○○（起訴書│
│    │月二十五日│辰○○          │車牌號碼ＢＡＵ九│誤為歐陽玲雅）之│
│    │八時三十五│台北縣新店市二十│一五號重型機車後│皮包一只，內有現│
│    │分許      │張路六十九巷口  │座搭戴子○○，由│金一萬元、信用卡│
│    │          │                │子○○下手行搶  │五張、金融卡二張│
│    │          │                │                │、身分證、駕照、│
│    │          │                │                │健保卡各一張、行│
│    │          │                │                │動電話一具      │
├──┼─────┼────────┼────────┼────────┤
│十二│九十二年四│子○○          │辰○○騎乘竊得之│亥○○之皮包一只│
│    │月十一日八│辰○○          │車牌號碼ＢＡＵ九│，內有行動電話二│
│    │時四十分許│台北縣中和市中正│一五號重型機車後│具、數位相機一台│
│    │          │路七八六號前    │座搭戴子○○，由│、名片夾一只、皮│
│    │          │                │子○○下手行搶  │夾一只、筆記本一│
│    │          │                │                │本、鑰匙包一只、│
│    │          │                │                │信用卡九張、ＳＩ│
│    │          │                │                │Ｍ卡九張、現金三│
│    │          │                │                │、四千元、健保卡│
│    │          │                │                │二張            │
├──┼─────┼────────┼────────┼────────┤
│十三│九十二年五│子○○          │子○○騎乘不詳車│戊○○○之皮包一│
│    │月十四日十│台北縣板橋市東門│號重型機車，自被│只，內有現金一萬│
│    │五時十分  │街三十之二號前  │害人後方搶奪皮包│二千元、美金二百│
│    │          │                │                │元、行動電話一具│
│    │          │                │                │、翻譯機一台、支│
│    │          │                │                │票十餘張、存摺四│
│    │          │                │                │本、印章五個、手│
│    │          │                │                │錶一支、金手環二│
│    │          │                │                │只、金項鍊一條、│
│    │          │                │                │身分證、健保卡、│
│    │          │                │                │駕行照各一張    │
├──┼─────┼────────┼────────┼────────┤
│十四│九十二年五│子○○          │子○○騎乘竊自江│申○○○        │
│    │月二十日十│台北縣三重市重新│玉秋所有車牌號碼│                │
│    │四時十分許│路、大同北路口  │ＤＱＳ八四九輕型│                │
│    │          │                │機車，自被害人後│                │
│    │          │                │方搶奪皮包未遂  │                │
├──┼─────┼────────┼────────┼────────┤
│十五│九十二年四│子○○          │辰○○騎乘竊得之│庚○○之皮包一只│
│    │月十五日十│辰○○          │車牌號碼ＢＡＵ九│，內有行動電話一│
│    │三時三十分│台北縣中和市景新│一五號重型機車後│具、存摺一本、小│
│    │許        │街四六七巷口    │座搭戴子○○，由│皮包一只、鑰匙一│
│    │          │                │子○○下手行搶  │串、現金一萬七千│
│    │          │                │                │七百元；及塑膠袋│
│    │          │                │                │一只，內有馬靴一│
│    │          │                │                │隻、長褲一件    │
├──┼─────┼────────┼────────┼────────┤
│十六│九十二年四│子○○          │辰○○騎乘竊得之│午○○之皮包一只│
│    │月二十三日│辰○○          │車牌號碼ＢＡＵ九│，內有身分證、學│
│    │十八時三十│台北縣中和市興南│一五號重型機車後│員證各一張、信用│
│    │分許      │路一段一四一號前│座搭戴子○○，由│卡四張          │
│    │          │                │子○○下手行搶  │                │
└──┴─────┴────────┴────────┴────────┘


司法院資訊處製作；財團法人民間司法改革基金會備份。
